

SABY ESPINEL

Cel: 311-843-8354 E-mail: sabyegal@gmail.com

PERFIL PROFESIONAL

Ingeniera Industrial de la Universidad de Los Andes con experiencia en planeación e implementación de actividades que contribuyan al fortalecimiento de las poblaciones vulnerables. Conocimiento en procesos de reintegración social y económica para la construcción de paz.

EXPERIENCIA

MONITORA

Universidad de Los Andes - Bogotá D.C. (feb 2018-jul 2018)

• Sistemas públicos

PASANTE

Consulado de Colombia en Nueva York (jul 2017-ene 2018)

- Programa Colombia Nos Une
- Asuntos Judiciales

INVESTIGADORA

Ingenieros Sin Fronteras Colombia (feb 2015-jul 2015)

 Asociación de productores de Quínoa en el municipio de Guasca, Cundinamarca.

ÁREAS DE INTERÉS

- Planeación y evaluación social de proyectos
- Política pública y sistemas públicos

HABILIDADES

- Comunicación
- Capacidad para tomar decisiones
- Empatía
- Trabajo en equipo

EDUCACION

INGENIERÍA INDUSTRIAL

Universidad de Los Andes - Bogotá D.C. (2012 - 2018)

IDIOMAS

- Español
- Inglés